【裁判字號】    99,家聲,18
【裁判日期】    990308
【裁判案由】    變賣遺產
【裁判全文】
臺灣臺東地方法院民事裁定              99年度家聲字第18號
聲  請  人  行政院國軍退除役官兵輔導委員會太平榮譽國民之
            家
法定代理人  丙○○
送達代收人  乙○○
上列聲請人聲請變賣被繼承人甲○○遺產事件，本院裁定如下：
    主  文
准聲請人變賣被繼承人甲○○所有如附表所示不動產。
其餘聲請駁回。
聲請程序費用新臺幣壹仟元由被繼承人甲○○之遺產負擔。
    理  由
一、本件聲請意旨略以：被繼承人甲○○（身分證統一編號：Ｚ
    000000000 號）於民國79年9月8日死亡，因其在臺灣並無合
    法繼承人，依臺灣地區與大陸地區人民關係條例第68條及退
    除役官兵死亡無人繼承遺產管理辦法第4 條規定，聲請人為
    其法定遺產管理人，茲因前有大陸地區繼承人王與花於83年
    間向鈞院表明願繼承被繼承人遺產，並經鈞院准予備查在案
    ，而聲請人已於84年6月21日交付新臺幣824,184元之遺款予
    該繼承人所委託友人白國辰代為領取，惟仍有臺東縣卑南鄉
    ○○段0000-0000地號之土地及無稅籍資料之房屋各乙筆迄
    今尚未變賣，茲為移交遺產予大陸地區繼承人，爰依臺灣地
    區與大陸地區人民關係條例第67條第1項、第4項、退除役官
    兵死亡無人繼承遺產管理辦法第8條之1規定，聲請准予變賣
    等語。
二、按被繼承人在臺灣地區之遺產，由大陸地區人民依法繼承者
    ，其所得財產總額，每人不得逾新臺幣200 萬元，超過部分
    ，歸屬臺灣地區同為繼承之人，臺灣地區無同為繼承之人者
    ，歸屬臺灣地區後順序之繼承人，臺灣地區無繼承人者，歸
    屬國庫；第1 項遺產中，有以不動產為標的者，應將大陸地
    區繼承人之繼承權利折算成數額，臺灣地區與大陸地區人民
    關係條例第67條第1項、第4項，分別定有明文。再按，退役
    軍人或退除役官兵死亡而無繼承人、繼承人之有無不明或繼
    承人因故不能管理遺產者，由主管機關管理其遺產，亦為同
    條例第68條第1項所明定。又遺產管理人為清償債權、交付
    遺贈物或移交遺產給大陸地區繼承人，有變賣遺產之必要者
    ，應聲請法院許可後辦理，退除役官兵死亡無人繼承遺產管
    理辦法第8條之1第1項，亦有明文。
三、經查，聲請人主張之上開事實，業據其提出被繼承人之除戶
    謄本、臺東縣卑南鄉○○段0000-0000 地號之土地登記謄本
    、行政院國軍退除役官兵輔導委員會84年6月9日(84)輔壹字
    第8276號函（內載有本院敦民仁83繼230字第16259號函准予
    王與花繼承字樣）、及太平榮譽國民之家領據影本各1 件為
    證，堪信聲請人之主張為真實。是以，聲請人為將遺產價額
    交付繼承人，而聲請變賣如附表所示被繼承人之遺產，核無
    不合，應予准許。
四、至聲請人另主張被繼承人尚有無稅籍房屋乙筆部分，因聲請
    人未提出證據證明其所有權之歸屬，此部分即無證據足認該
    無稅籍資料之房屋係屬被繼承人甲○○遺產，是聲請人聲請
    拍賣上開建物，並無依據，此部分聲請應予以駁回。
五、依非訟事件法第157條，裁定如主文。
中    華    民    國    99    年     3    月     8    日
                    家事法庭法  官  郭千黛
以上正本係照原本作成。
如對本裁定抗告須於裁定送達後10日內向本院提出抗告狀，並應
繳納抗告費新臺幣1,000元。
                            書記官  高竹瑩
中    華    民    國    99    年     3    月     8    日
附表：
┌─┬───────────────┬─┬────┬──┐
│編│土地坐落                      │地│面積    │權利│
│  ├──┬───┬──┬──┬──┤  ├────┤    │
│號│縣市│鄉鎮市○段  ○○段│地號│目│平方公尺│範圍│
├─┼──┼───┼──┼──┼──┼─┼────┼──┤
│1 │臺東│卑南鄉│利家│    │7604│建│ 54     │全部│
└─┴──┴───┴──┴──┴──┴─┴────┴──┘

司法院資訊處製作；財團法人民間司法改革基金會備份。
